【裁判字號】    98,再,16
【裁判日期】    980825
【裁判案由】    分割共有物
【裁判全文】
臺灣高等法院臺中分院民事裁定            98年度再字第16號
聲  請  人  乙○○
訴訟代理人  武忠森律師
聲  請  人  丁○○
            甲○○
            己○○
            戊○○
上列聲請人與相對人丙○○等間分割共有物事件，聲請人對於中
華民國98年3月24日本院97年度上字第300號、最高法院98年台抗
字第397號確定裁定及台灣台中地方法院96年度訴字第3255號判
決，聲請再審，本院裁定如下：
      主      文
聲請駁回。
聲請訴訟費用由聲請人負擔。
      理      由
一、本件聲請人以有民事訴訟法第四百九十六條第一項第十三款
    所定事由，對於本院97年度上字第300號、最高法院98年度
    台抗字第397號確定裁定，聲請再審，係以聲請人已於民國
    （下同）98年5月5日向最高法院繳納第三審裁判費新台幣一
    千元，本院97年度上字第300號裁定及最高法院98年度台抗
    字第397號裁定，竟以其等未繳裁判費而駁回抗告，上開裁
    定即有民事訴訟法第四百九十六條第一項第十三款之再審事
    由云云，為其論據。
二、惟按提起民事抗告，應依民事訴訟法第七十七條之十八規定
    預納裁判費，此為必須具備之程式。本件聲請人對於98年2
    月20日本院97年度上字第300號裁定提起抗告，未據預納裁
    判費，經本院以裁定命聲請人於裁定送達後5日內補正。該
    裁定已於98年3月12日送達，因聲請人逾期未補正，聲請人
    之抗告即不合法，本院於同年3月24號裁定駁回聲請人之抗
    告。聲請人對該裁定提起抗告，最高法院經審核卷證後，認
    聲請人之抗告為無理由，以98年度台抗字第397號裁定駁回
    其抗告，經核於法並無違背。聲請人所提出之98年5月5日訴
    訟費用收費收據，係聲請人就本院98年3月24日97年度上字
    第300號裁定提起抗告時，最高法院命聲請人補繳對該裁定
    抗告之裁判費收據，而本院98年3月24日裁定駁回聲請人之
    抗告時，聲請人對98年2月20日本院97年度上字第300號裁定
    抗告，尚未繳納裁判費，上開裁定，以聲請人未繳納裁判費
    ，駁回聲請人之抗告，洵屬正當。是聲請人以該98年5月5日
    之訴訟費用收費收據，主張已繳納裁判費，本院97年度上字
    第300號及最高法院98年度台抗字第387號確定裁定，有民事
    訴訟法第四百九十六條第一項第十三款所定之情形，對之聲
    請再審，即無理由。
據上論結，本件聲請為無理由。依民事訴訟法第九十五條、第七
十八條、第八十五條第一項前段，裁定如主文。
中    華    民    國    98    年    8     月    25    日
                民事第一庭    審判長法  官  吳火川
                                    法  官  胡景彬
                                    法  官  饒鴻鵬
以上正本係照原本作成。
如不服本裁定應於裁定送達後10日內向本院提出抗告理由狀（須
按他造人數附具繕本），並繳納抗告裁判費新台幣1,000元。
                                    書記官  林明冬
中    華    民    國    98    年    8     月    26    日
                                                      Ｍ


司法院資訊處製作；財團法人民間司法改革基金會備份。
